# 本期不纳入合并，合并报表如何处理？

提问人：jdyuan 时间：2022-09-05 09:19:16
A公司持有B公司41%股份，初始投资成本 410 万，已全额计提减值。本期B公司破产清算，已被管理人接管，因此不纳入合并，另外A公司应收B公司 700 万元，以前年度已全额计提减值，这种情况下不纳入合并，如何处理？

回答人：chenyiwei
这种情况，在合并报表层面，应于丧失控制权之日（即该子公司被管理人接管之日），就其所持有的对该子公司的股权和债权分别确认两项金融资产。其中，股权部分一般是作为以公允价值计量且其变动计入损益的金融资产；债权部分则通常是其他应收款、长期应收款等。上述金融资产应按其丧失控制权之日的公允价值进行初始计量（该初始计量金额可能为零），相应纳入合并报表层面处置损益的计算。大致上，合并报表层面的处置损益=上述金融资产的初始计量金额+处置日的少数股东权益（可能为负数）-（该子公司的负数净资产+该子公司对母公司和其他子公司的负债）。